最　高　行　政　法　院　裁　定
　　　　　　　　　　　　　　　　　　 94年度裁字第02780號
聲　請　人　得川興業有限公司
代　表　人　甲○○
上列聲請人因與財政部臺灣省中區國稅局間營利事業所得稅事件
，對於中華民國94年3月3日本院94年度裁字第00338號裁定，聲
請再審。本院裁定如下：
　　主  文
再審之聲請駁回。
再審訴訟費用由聲請人負擔。
　　理  由
一、按對於確定裁定聲請再審，依行政訴訟法第283條準用同法
    第277條第1項第4款之規定，必須表明再審理由及關於再審
    理由並遵守不變期間之證據。所謂表明再審理由，必須指明
    確定裁定有如何合於行政訴訟法第273條所定再審事由之具
    體情事，始為相當，倘僅泛言有再審事由而無具體情事者，
    仍難謂已合法表明再審事由，所為再審之聲請，即屬不合法
    。
二、本件聲請人對本院94年度裁字第00338號裁定聲請再審，係
    以：本件聲請人已於88年9月3日申請停業，並遷離登記之營
    業地址，且負責人遠走他鄉謀生，並未居住於戶籍地，應屬
    行蹤不明，調帳通知及核定稅捐之繳納書無從向其營業所及
    負責人住所或居所送達時，均應以公示送達，惟前程序原審
    裁定竟謂本件情形應準用民事訴訟法第138條規定，以寄存
    送達方式送達調帳通知，顯然確定裁定漏未審明稅捐稽徵法
    第18條第2項暨民事訴訟法第152條均有明定應以公示送達方
    式為合法，確定裁定以其並無不合而予維持，均有適用法規
    錯誤情事云云。
三、本院查：本院確定裁定係以聲請人對相對人所為原處分不服
    ，未於法定期間內申請復查，其循序提起之行政訴訟為不合
    法，原審前程序以裁定駁回聲請人於原審之訴，並無不合，
    因而駁回聲請人於前程序之抗告。聲請人前開再審聲請意旨
    與本院確定裁定駁回其於前程序之抗告所持之理由毫無所涉
    ，尚難認聲請人已對確定裁定有適用法規錯誤之再審事由予
    以指明，揆之首揭規定及說明，本件再審聲請難認為合法，
    應予駁回。至聲請人主張其於前程序係對相對人所為調帳通
    知之送達有所爭議，而非對稅款繳納通知書之送達為爭執一
    節，查調帳通知書之送達僅為相對人作成核課稅捐處分程序
    中之行為，相對人原無單獨對之聲明不服提起行政爭訟之可
    言，聲請人對核課稅捐處分提起行政爭訟，若為合法，原得
    就前開程序中之行為一併審酌，惟因其訴不合法而經駁回裁
    判確定，有關前開程序行為之爭執亦無從予以審酌，聲請人
    自亦不得以原裁定有關該部分為適用法規錯誤，聲請再審，
    併此敘明。
四、依行政訴訟法第283條、第278條第1項、第104條、民事訴訟
    法第95條、第78條，裁定如主文。
中　　華　　民　　國　　94　　年　　12　　月　　15　　日
                  第一庭審判長法  官　葉　振　權
                              法  官  姜  仁  脩
                              法  官　劉　鑫　楨
                              法  官　吳　明　鴻
                              法  官　梁　松　雄
以  上  正  本  證  明  與  原  本  無  異
中　　華　　民　　國　　94　　年　　12　　月　　15　　日
　　　　　　　　　　　　　　　書記官　阮　桂　芬
